【裁判字號】    98,訴,2032
【裁判日期】    981231
【裁判案由】    毒品危害防制條例
【裁判全文】
臺灣臺北地方法院刑事判決              98年度訴字第2032號
公  訴  人  臺灣臺北地方法院檢察署檢察官
被      告  甲○○
上列被告因違反毒品危害防制條例案件，經檢察官提起公訴（九
十八年度毒偵字第三○四九號），嗣於本院準備程序進行中，被
告就被訴事實為有罪之陳述，經本院合議庭裁定由受命法官獨任
進行簡式審判程序，本院判決如下：
    主    文
甲○○施用第一級毒品，累犯，處有期徒刑捌月。
    犯罪事實
一、甲○○前於民國九十三年間因施用第一級毒品、第二級毒品
    案件，經臺灣板橋地方法院依臺灣板橋地方法院檢察署檢察
    官之聲請，於九十三年十一月十一日以九十三年度毒聲字第
    一八三三號裁定送勒戒處所觀察、勒戒後，於九十四年一月
    二十二日入臺灣臺北看守所附設勒戒處所觀察、勒戒，因無
    繼續施用毒品之傾向，於九十四年二月二十五日釋放出所，
    並經臺灣板橋地方法院檢察署檢察官於同日以九十四年度毒
    偵字第九四號、九十四年度毒偵緝字第六一號、第六二號不
    起訴處分確定。復於九十四年間因施用第二級毒品案件，經
    臺灣板橋地方法院於九十四年十一月二十四日以九十四年度
    簡字第五三六九號判決判處有期徒刑五月，於九十五年一月
    二日確定；又於九十四年間因施用第一級毒品案件，經臺灣
    板橋地方法院於九十五年五月二十九日以九十五年度訴字第
    一一二五號判決判處有期徒刑七月，於九十五年六月二十二
    日確定；上開二罪，經臺灣板橋地方法院於九十五年七月三
    十一日以九十五年度聲字第二一○六號裁定應執行有期徒刑
    十一月，於九十五年八月二十一日確定，於九十六年三月三
    十一日因縮短刑期執行完畢。詎猶不知悔改，明知海洛因為
    毒品危害防制條例第二條第二項第一款所定之第一級毒品，
    不得施用。竟基於施用第一級毒品海洛因之犯意，於九十八
    年九月二十七日、二十八日某時許，在不詳地點，以將海洛
    因加水稀釋後，使用注射針筒將海洛因注射至手臂血管內之
    方式，施用第一級毒品海洛因一次。嗣因甲○○於九十八年
    九月三十日上午九時四十許，經通知前往臺灣臺北地方法院
    檢察署採尿室採集之尿液經送請臺灣尖端先進生技醫藥股份
    有限公司檢驗結果，呈嗎啡陽性反應，始知上情。
二、案經臺灣臺北地方法院檢察署檢察官自動檢舉簽分偵查起訴
    。
    理    由
一、上開事實，業據被告甲○○於本院審理時坦承不諱，而被告
    於九十八年九月三十日上午九時四十分許為臺灣臺北地方法
    院檢察署採尿員所採之尿液，經送臺灣尖端先進生技醫藥股
    份有限公司以酵素免疫分析法（ＥＩＡ）初步檢驗，再以氣
    相層析質譜儀法（ＧＣ／ＭＳ）確認檢驗結果，呈嗎啡陽性
    反應，此有臺灣尖端先進生技醫藥股份有限公司九十八年十
    一月六日濫用藥物檢驗報告一份在卷可稽，被告此部分任意
    性自白與事實相符，應堪採信。查被告於九十三年間因施用
    第一級毒品、第二級毒品案件，經臺灣板橋地方法院依臺灣
    板橋地方法院檢察署檢察官之聲請，於九十三年十一月十一
    日以九十三年度毒聲字第一八三三號裁定送勒戒處所觀察、
    勒戒後，於九十四年一月二十二日入臺灣臺北看守所附設勒
    戒處所觀察、勒戒，因無繼續施用毒品之傾向，於九十四年
    二月二十五日釋放出所，並經臺灣板橋地方法院檢察署檢察
    官於同日以九十四年度毒偵字第九四號、九十四年度毒偵緝
    字第六一號、第六二號不起訴處分確定；復於九十四年間因
    施用第二級毒品案件，經臺灣板橋地方法院於九十四年十一
    月二十四日以九十四年度簡字第五三六九號判決判處有期徒
    刑五月，於九十五年一月二日確定；又於九十四年間因施用
    第一級毒品案件，經臺灣板橋地方法院於九十五年五月二十
    九日以九十五年度訴字第一一二五號判決判處有期徒刑七月
    ，於九十五年六月二十二日確定；上開二罪，經臺灣板橋地
    方法院於九十五年七月三十一日以九十五年度聲字第二一○
    六號裁定應執行有期徒刑十一月，於九十五年八月二十一日
    確定，於九十六年三月三十一日因縮短刑期執行完畢等情，
    有臺灣高等法院被告前案紀錄表一份在卷可按，足認被告於
    觀察、勒戒執行完畢釋放後，五年內再施用毒品。綜上所述
    ，本件事證明確，被告犯行堪以認定，應依法論科。
二、按海洛因係屬毒品危害防制條例第二條第二項第一款所規定
    之第一級毒品，不得施用。核被告所為，係違反毒品危害防
    制條例第十條第一項之施用第一級毒品海洛因罪。查被告前
    於九十四年間因施用第二級毒品案件，經臺灣板橋地方法院
    於九十四年十一月二十四日以九十四年度簡字第五三六九號
    判決判處有期徒刑五月，於九十五年一月二日確定；復於九
    十四年間因施用第一級毒品案件，經臺灣板橋地方法院於九
    十五年五月二十九日以九十五年度訴字第一一二五號判決判
    處有期徒刑七月，於九十五年六月二十二日確定；上開二罪
    ，經臺灣板橋地方法院於九十五年七月三十一日以九十五年
    度聲字第二一○六號裁定應執行有期徒刑十一月，於九十五
    年八月二十一日確定，於九十六年三月三十一日因縮短刑期
    執行完畢，此有臺灣高等法院被告前案紀錄表一份在卷可參
    ，被告受有期徒刑之執行完畢，五年以內故意再犯本件最重
    本刑有期徒刑以上之罪，為累犯，應依刑法第四十七條第一
    項規定，加重本刑至二分之一。爰審酌被告前有違反毒品危
    害防制條例等前科，素行不佳，竟不思悛悔，前於觀察、勒
    戒處所觀察、勒戒後，未把握自新機會，又再次施用足以導
    致人體機能發生依賴性、成癮性及抗藥性等障礙之第一級毒
    品海洛因，對個人身心戕害甚鉅，惟犯後坦承犯行，態度尚
    可，兼衡其犯罪之動機、目的、手段、方法、品行及智識程
    度等一切情狀，量處如主文所示之刑。
據上論斷，應依刑事訴訟法第二百七十三條之一第一項、第二百
九十九條第一項前段，毒品危害防制條例第十條第一項，刑法第
十一條前段、第四十七條第一項，判決如主文。
本件經檢察官申心蓓到庭執行職務
中    華    民    國    98    年    12    月    31    日
                臺灣臺北地方法院刑事第六庭
                    法      官  雷淑雯
以上正本證明與原本無異。
如不服本判決，應於判決送達後十日內，向本院提出上訴狀。（
應抄附繕本）。
                    書  記  官  胡詩唯
中    華    民    國    98    年    12    月    31    日
附錄本案論罪科刑法條全文
毒品危害防制條例第十條：
施用第一級毒品者，處六月以上五年以下有期徒刑。
施用第二級毒品者，處三年以下有期徒刑。

司法院資訊處製作；財團法人民間司法改革基金會備份。
